臺灣宜蘭地方法院刑事判決
111年度原交簡上字第2號
上  訴  人  
即  被  告  周忠義


選任辯護人  楊德海律師（法扶律師）
上列上訴人即被告因公共危險案件，不服本院簡易庭於中華民國
111年5月10日所為111年度原交簡字第44號第一審簡易判決（原
聲請簡易判決處刑案號：臺灣宜蘭地方檢察署111年度偵字第316
6號），提起上訴，本院管轄第二審之合議庭判決如下：
    主  文
上訴駁回。
    犯罪事實
一、甲○○於民國111年4月13日上午8時許至同日上午11時許止，
    在宜蘭縣南澳鄉某雜貨店內飲用酒類後，其吐氣所含酒精濃
    度已達每公升0.25毫克以上，竟仍基於酒後駕駛動力交通工
    具之犯意，於同日中午12時許，騎乘車牌號碼000-000號普
    通重型機車上路，將上揭機車停放於宜蘭縣南澳鄉衛生所後
    ，於同日下午2時55分許，步行至宜蘭縣政府警察局蘇澳分
    局南澳分駐所，經警發現其身上有明顯酒氣，詢問後於有偵
    查權之公務員或機關發覺其犯罪前，即向警員坦承其係騎乘
    機車前來，自首而接受裁判，嗣警於同日下午3時許對其進
    行酒測，測得其吐氣所含酒精濃度達每公升0.79毫克而查獲
    。
二、案經宜蘭縣政府警察局蘇澳分局報告臺灣宜蘭地方檢察署（
    下稱宜蘭地檢署）檢察官偵查後聲請簡易判決處刑。
    理  由
壹、程序部分：
一、按被告以外之人於審判外之言詞或書面陳述，除法律有規定
    者外，不得作為證據，刑事訴訟法第159條第1項定有明文。
    又被告以外之人於審判外之陳述，雖不符刑事訴訟法第159
    條之1至第159條之4之規定，而經當事人於審判程序同意作
    為證據，法院審酌該言詞陳述或書面陳述作成時之情況，認
    為適當者，亦得為證據；當事人、代理人或辯護人於法院調
    查證據時，知有同法第159條第1項不得為證據之情形，而未
    於言詞辯論終結前聲明異議者，視為有前項之同意，刑事訴
    訟法第159條之5亦定有明文。查本判決下列所引之各項供述
    證據，檢察官、被告甲○○於準備程序及審判程序時，均未爭
    執其證據能力，且於本院言詞辯論終結前亦均未聲明異議(
    見本院簡上卷第39頁至第43頁、第72頁至第78頁)，本院審
    酌各該證據作成時之情況，其取得過程並無瑕疵或任何不適
    當之情況，且具有關連性，應無不宜作為證據之情事，認以
    之作為證據應屬適當，爰依刑事訴訟法第159條之5第2項規
    定，自得作為證據，合先敘明。
二、至於本判決所引用之非供述證據部分，與本案待證事實均有
    關連性，亦無證據證明係實施刑事訴訟程序之公務員以不法
    方式所取得，依刑事訴訟法第158條之4之反面解釋，當有證
    據能力，復於本院審理時，提示並告以要旨，使當事人充分
    表示意見，自得為證據使用。
貳、實體部分、
一、上開犯罪事實，業據被告於警詢、偵查、本院準備及審理程
    序中坦承不諱（見警卷第3頁至第5頁；偵卷第7頁及其背面
    ；本院卷第40頁至第43頁、第76頁至第78頁），並有酒精測
    定紀錄表、宜蘭縣○○○○○○○○○道路○○○○○○○○○○○號查詢機車駕
    駛人資料、證號查詢機車車籍資料等存卷足憑（見警卷第9
    頁、第11頁、第25頁、第27頁）。綜上，足認被告前揭自白
    與事實相符，堪予採信。本案事證明確，被告犯行洵堪認定
    ，應予依法論科。
二、核被告所為，係犯刑法第185條之3第1項第1款之駕駛動力交
    通工具而有吐氣所含酒精濃度達每公升0.25毫克以上情形罪
    。被告於本案酒後不能安全駕駛之之犯罪未經發覺前，向警
    員坦承本案犯行並願接受裁判，符合自首之要件，爰依刑法
    第62條前段規定減輕其刑。
三、被告上訴意旨略以：我是家中經濟來源，原審量刑過重，希
    望可以判輕一點等語。辯護人則為被告辯護稱：請審酌被告
    係自首，為低收入戶且為肢體殘障，須扶養妻子及女兒，經
    濟拮据，無能力繳納易科罰金，如入監服刑，全家經濟將陷
    入困境，請求從輕量刑，給予緩刑等語。
四、維持原判決及駁回上訴之理由：
（一）按量刑之輕重，係事實審法院得依職權自由裁量之事項，
      茍已斟酌刑法第57條各款所列情狀而未逾越法定刑度，則
      不得遽指為違法；又刑罰之量定屬法院自由裁量之職權行
      使，但仍應審酌刑法第57條所列各款事由及一切情狀，為
      酌量輕重之標準，並非漫無限制，在同一犯罪事實與情節
      ，如別無其他加重或減輕之原因，下級法院量定之刑，亦
      無過重或失輕之不當情形，則上級法院對於下級法院之職
      權行使，原則上應予尊重(最高法院72年度台上字第6696
      號判決、75年度台上字第7033號判決、85年度台上字第24
      46號判決意旨參照)。次按刑事審判旨在實現刑罰權分配
      的正義，故法院對有罪被告之科刑，應符合罪刑相當之原
      則，使輕重得宜，罰當其罪，以契合社會之法律感情，此
      所以刑法第57條明定科刑時應審酌一切情狀，尤應注意該
      條各款所列事項以為科刑輕重之標準（最高法院95年度台
      上字第1662號判決意旨參照）。
（二）本案原審認本案事證明確，並斟酌卷內事證資料，並於理
      由中已說明被告在具有偵查犯罪職權之機關或人員發覺其
      本案犯行前，主動坦承酒後騎車，有警詢筆錄在卷可佐（
      見警卷第3頁至第5頁），被告於有偵查犯罪權限之機關或
      人員知悉其犯罪前，主動向員警自首，嗣並接受裁判，符
      合自首之要件，自得依刑法第62條前段之規定減輕其刑。
      而原審判決亦已敘明量刑係審酌被告前有重傷害、妨害性
      自主、公共危險等犯罪科刑前案紀錄，有臺灣高等法院被
      告前案紀錄表在卷可參，品行非無可議，及其飲酒後吐氣
      所含酒精濃度如犯罪事實欄所示，猶騎乘普通重型機車行
      駛於公眾往來之道路而影響用路人之安全，並兼衡其家庭
      經濟情形為勉持之生活狀況，國小畢業之智識程度，暨犯
      後已知坦承犯行，態度尚可等一切情狀，量處被告有期徒
      刑2月，並諭知易科罰金之折算標準為新臺幣（下同）1,0
      00元折算1日。原審雖未及審酌被告右手3隻手指頭遭截肢
      ，領有身心障礙手冊等情，此有被告所提右手照片、身心
      障礙證明等在卷可參（見本院簡上卷第49頁、第51頁至第
      53頁），然經本院審酌上揭各情後，認原審量處有期徒刑
      2月，並諭知以1,000元折算1日之易科罰金折算標準，與
      被告之犯罪情節非屬不相當，且未逾越客觀上之適當性、
      相當性及必要性之比例原則，洵屬妥適，本院自當予以尊
      重。被告上訴指摘原審量刑不當，請求從輕量刑，為無理
      由，應予駁回。
（三）至辯護人為被告辯護稱：被告是誠實的人，且手被截肢，
      就業比較困難，同時被告家中經濟均由被告負擔，原審雖
      判處有期徒刑2個月，得易科罰金，然若被告支付罰金，
      家庭的經濟會減少，縱使可以易服社會勞動，也會影響被
      告的工作時間，是若讓被告緩刑，讓被告不會有再犯的警
      惕，比讓被告直接繳罰金的效果比較能讓被告的家庭經濟
      不陷於困難，請讓被告給予緩刑的機會等語。惟被告前曾
      因酒後不能安全駕駛案件，經法院判處有期徒刑2月確定
      ，於103年11月28日易科罰金執行完畢等情，有臺灣高等
      法院被告前案紀錄表在卷可參，則其自應知悉酒後駕車行
      為之違法性及危險性，卻未能記取教訓，仍為本案酒後駕
      車犯行，無端增加其他用路人之風險，罔顧公眾往來之安
      全，而近年來社會上經常有行為人於飲酒後駕車上路，因
      受酒精影響，肇事致其他用路人受有重大傷害或死亡之情
      形，國人對於酒駕公共危險犯行無不深惡痛絕，政府亦不
      斷呼籲切勿酒後駕車，被告竟仍漠視法律規定而為本案酒
      後駕車之犯行，其情狀相較於一般類似案件而言，非屬情
      節特別輕微，此外復無其他認上開宣告刑以暫不執行為適
      當之事由，為使被告確實記取教訓，遂認為不宜給予緩刑
      ，併予敘明。
據上論斷，應依刑事訴訟法第455條之1第1項、第3項、第368條
，判決如主文。
本案經檢察官郭欣怡聲請簡易判決處刑，檢察官林禹宏、曾尚琳
到庭執行職務。
中　　華　　民　　國　　111 　年　　9 　　月　　21　　日
                  刑事第四庭  審判長法  官  林惠玲
                                    法  官  楊心希
                                    法  官  游皓婷
以上正本證明與原本無異。
本件不得上訴。
                                    書記官  林欣宜
中　　華　　民　　國　　111 　年　　9 　　月　　21　　日